【裁判字號】    94,上訴,3676
【裁判日期】    950126
【裁判案由】    毒品危害防制條例
【裁判全文】
臺灣高等法院刑事判決                94年度上訴字第3676號
上  訴  人  台灣宜蘭地方法院檢察署檢察官
被      告  甲○○
上列上訴人因毒品危害防制條例案件，不服臺灣宜蘭地方法院94
年度訴緝字第13號，中華民國94年10月13日第一審判決（起訴案
號：臺灣宜蘭地方法院檢察署93年度毒偵字第121號、移送併辦
：93年度毒偵字第283、714、787、1289號、94年度毒偵字第133
、170、190號），提起上訴，暨移送併辦（臺灣宜蘭地方法院檢
察署94年度毒偵字第1342號、95年度毒偵字第33、34號），本院
判決如下：
    主  文
原判決撤銷。
甲○○連續施用第一級毒品，處有期徒刑壹年，扣案之第一級毒
品海洛因捌包（驗餘淨重共計零點陸貳公克）沒收銷燬之，海洛
因外包裝捌只、注射針筒參拾捌支、提撥管貳支沒收之；又連續
施用第二級毒品，處有期徒刑拾月，扣案之安非他命吸食器壹組
沒收之。應執行有期徒刑壹年陸月，扣案之第一級毒品海洛因捌
包（驗餘淨重共計零點陸貳公克）沒收銷燬之、海洛因外包裝捌
只、注射針筒參拾捌支、提撥管貳支、安非他命吸食器壹組沒收
之。
    事  實
一、甲○○前因施用毒品案件，經觀察、勒戒後，認無繼續施用
    毒品傾向，經臺灣宜蘭地方法院檢察署檢察官於民國（下同
    ）92年1月14日以92年度毒偵字第3號為不起訴處分確定，並
    於同日執行完畢釋放出所。詎其仍不知悔改，明知海洛因、
    安非他命均屬列管毒品，不得非法持有施用：
    (一)竟基於施用第一級毒品海洛因（下稱海洛因）之概括犯意
      ，(1)自93年1月15日某時許起至94年9月19日晚間8時許止
      ，分別在其位於宜蘭縣羅東鎮忠義巷85號、同鎮○○路5
      號3樓、宜蘭縣五結鄉○○路119號、同鄉○○路○段69巷
      80號等住處，以注射針筒注射之方式，連續施用海洛因，
      平均2、3天施用1次；(2)自94年9月中旬起至同年月18日晚
      間8時許，在其位於宜蘭縣羅東鎮○○路5號3樓或其不詳
      友人住處，施用海洛因多次（94毒偵1342號）；(3)94年10
      月12日凌晨2時15分許之採尿時間回溯24小時內某時，在
      不詳處所，施用海洛因1次（95毒偵33號）；及(4)94年11
      月26日凌晨零時30分許之採尿時間回溯24小時內某時，在
      不詳處所，施用海洛因1次（95毒偵34號）。
    (二)另基於施用第二級毒品安非他命（下稱安非他命）之概括
      犯意，(1)自93年1月12日前某時起至94年9月17或18日前某
      時止，在其位於宜蘭縣羅東鎮忠義巷85號、同鎮○○路5
      號3樓、宜蘭縣五結鄉○○路119號、同鄉○○路○段69巷
      80號等住處，以將安非他命放入玻璃球吸食器內燒烤之方
      式，連續施用安非他命，平均5、6天施用1次；(2)於94年9
      月20日下午5時55分往前回溯3日內某時，在不詳處所，施
      用安非他命1次（94毒偵1342號）；(3)94年10月12日凌晨2
      時15分許之採尿時間回溯96小時內某時，在不詳處所，施
      用安非他命1次（95毒偵33號）；(4)94年11月26日凌晨零
      時30分許之採尿時間回溯96小時內某時，在不詳處所，施
      用安非他命1次（95毒偵34號）。
    嗣分別於附表所示時、地，為警查獲，並扣得如附表所示之
    物。
二、案經宜蘭縣警察局宜蘭分局報請臺灣宜蘭地方法院檢察署檢
    察官偵查起訴暨宜蘭縣警察局移送、宜蘭縣警察局礁溪分局
    、羅東分局、宜蘭分局報請同署檢察官移送併辦。原審於準
    備程序進行中，被告甲○○就被訴及移送併辦之事實，為有
    罪之陳述，經告知簡式審判程序之旨，並聽取公訴人、被告
    之意見後，原審合議庭裁定由受命法官獨任進行簡式審判程
    序。
    理  由
一、上揭連續施用海洛因、安非他命犯行，被告甲○○就犯罪事
    實一、(一)、(1)、(2)、(4)、及(二)、(1)部分於原審審理時（見原
    審訴緝卷第43至51頁）、警詢（見宜警羅偵字第940006043
    號卷第3頁）及偵查中（見94毒偵1117號卷第10至11頁）均
    坦承不諱，惟就犯罪事實一、(一)、(3)及(二)、(2)至(4)部分均否
    認犯行（見宜警羅偵字000000000號卷第2頁，宜警羅偵字第
    940006043號卷第3頁，94毒偵1117號卷第11頁）。然查：被
    告於如附表所示之時間、地點，為警查獲後，經採集其尿液
    送檢驗之結果，均呈嗎啡及（甲基）安非他命陽性反應，有
    慈濟大學濫用藥物檢驗中心出具之檢驗總表10紙附卷可稽（
    見警蘭刑字第930000395號卷第4頁，警刑經字第930000709
    號卷第23頁，警刑竊字第930005812號卷第16頁，93毒偵字
    第787號卷第25頁，警礁刑字第930020229號卷第6頁，93訴
    75號卷第211頁，警刑竊字第940100044號卷第11頁，94毒偵
    1342號卷第14頁，警羅偵字第000000000號卷第6頁，警羅偵
    字第940006043號卷第6頁），如附表所示被告有11次犯行，
    雖僅有10紙檢驗總表，其中，附表編號7（即毒偵170號）部
    分，未附有檢驗總表，但被告有坦承吸食海洛因（毒偵170
    號卷第20頁），且有海洛因扣案，調查局鑑定通知書（訴75
    號卷第214頁），並有扣案供被告施用海洛因所用之注射針
    筒38支、提撥管2支；供被告施用安非他命所用吸食器1組足
    供佐證。又查，被告於附表編號4、7、9所示時地被查獲疑
    為海洛因之白粉8包（其中編號9扣案白粉為6包，見94毒偵
    1117號卷第17、18頁扣押物品清單及照片，檢察官併案意旨
    書誤載為4包；另重量詳如附表編號4、7、9所示），經法務
    部調查局鑑定後，確為海洛因無訛，有法務部調查局鑑定通
    知書3紙在卷可稽（93訴字第75號卷第76、214頁)，再查，
    被告前因施用毒品案件，經觀察、勒戒後，認無繼續施用毒
    品傾向，經臺灣宜蘭地方法院檢察署檢察官於92年1月14日
    以92年度毒偵字第3號為不起訴處分確定，並於同日執行完
    畢釋放出所等情，有本院被告全國前案紀錄表1紙附卷可參
    。綜上所述，本件事證已臻明確，被告於觀察、勒戒執行完
    畢釋放後，於5年內再犯本件，其施用毒品之犯行洵堪認定
    ，應依法論科。
二、按毒品危害防制條例第2條將具成癮性、濫用性及對社會危
    害性之麻醉藥品與其製品及影響精神物質與其製品列為毒品
    ，並將海洛因及安非他命分別列為毒品危害防制條例第2條
    第2項第1款、第2款之第一級、第二級毒品。核被告所為，
    係犯毒品危害防制條例第10條第1項施用第一級毒品罪，及
    同條第2項施用第二級毒品罪。而其施用毒品前所持有第一
    、二級毒品之低度行為，業已分別為施用毒品之高度行為所
    吸收，均不另論罪。被告先後多次施用海洛因及安非他命之
    犯行，時間緊接，方法相同，觸犯構成要件相同之罪，顯係
    基於概括犯意為之，均應依刑法第56條連續犯之規定，論以
    一罪，並均加重其刑。又其所犯施用第一級毒品及施用第二
    級毒品罪，犯意各別，罪名不同，應分論併罰。公訴人雖僅
    就被告於93年1月15日下午8時30分許往前回溯24小時內某時
    施用第一級毒品犯行，及93年1月15日下午8時30分往前回溯
    3日內某時施用第二級毒品犯行，提起公訴，然檢察官就犯
    罪事實一部起訴者，其效力及於全部，本件被告於上開時間
    外施用海洛因及安非他命之犯罪事實，與起訴事實有連續犯
    之關係，已如前述，本院自應就屬於裁判上一罪之其餘犯行
    ，包括公訴人於原審移送併辦暨上訴求為併辦部分，一併加
    以裁判。原審對被告予以論罪科刑，固非無見。惟查：被告
    復於如事實欄一、(一)、(2)至(4)所示之時間地點，施用第一級
    毒品海洛因，於事實欄一、(二)、(2)至(4)所示之時間地點，施
    用第二級毒品安非他命，此部份被告犯行與本件施用毒品犯
    行有連續犯之裁判上一罪關係，原審未及審酌，尚有未洽，
    檢察官上訴指摘原判決之不當，為有理由，應由本院將原判
    決予以撤銷改判。爰審酌被告經觀察、勒戒後仍不思戒除毒
    癮，再犯本件施用毒品犯行、本案審理期間經多次通緝猶繼
    續為之、犯罪後坦白承認，兼衡施用毒品核屬自損身命之犯
    罪態樣，惟對社會治安仍有潛在危害及施用情形等一切情狀
    ，各就其所犯二罪量處如主文所示之刑，並定其應執行之刑
    ，以示懲戒。扣案海洛因8包（重量詳如附表編號4、7、9所
    示），應依毒品危害防制條例第18條第1項前段之規定，不
    問屬於犯人與否，均應沒收銷燬，爰依該規定宣告沒收銷燬
    之。另前揭內裝海洛因之外包裝計8只，併與扣案之注射針
    筒38支、提撥管2支，為被告所有，並供其施用海洛因所用
    ，安非他命吸食器1組，為被告所有，並供其施用安非他命
    所用，分別經被告於警詢及原審審理時供認在卷，均應依刑
    法第38條第1項第2款宣告沒收之。
三、被告甲○○經合法傳喚，無正當理由不到庭，爰不待其陳述
    ，逕行判決。
據上論斷，應依刑事訴訟法第369條第1項前段、第371條、第364
條、第299條第1項前段，毒品危害防制條例第10條第1項、第2項
、第18條第1項前段，刑法第11條前段、第56條、第38條第1項第
2款、第51條第5款，判決如主文。
本案經檢察官姜貴昌到庭執行職務。
中    華    民    國    95    年    1     月    26    日
                  刑事第九庭審判長法  官  李文成
                                  法  官  周盈文
                                  法  官  官有明
以上正本證明與原本無異。
第一級毒品部分如不服本判決應於收受送達後十日內向本院提出
上訴書狀，其未敘述上訴之理由者並得於提起上訴後十日內向本
院補提理由書（均須按他造當事人之人數附繕本）。
其餘部分不得上訴。
                                  書記官  林蓓瑜
中    華    民    國    95    年    1     月    27    日
附錄：本案論罪科刑法條全文
毒品危害防制條例第10條
施用第一級毒品者，處六月以上五年以下有期徒刑。
施用第二級毒品者，處三年以下有期徒刑。
附表：
┌──┬────┬──────┬──────────┬─────┐
│編號│查獲時間│查獲地點    │扣案物品            │卷證出處  │
├──┼────┼──────┼──────────┼─────┤
│1   │93年1月 │宜蘭縣宜蘭市│無                  │93年度毒偵│
│    │15日下午│農權路101號 │                    │字第121號 │
│    │6時30分 │11樓之1     │                    │          │
│    │許      │            │                    │          │
├──┼────┼──────┼──────────┼─────┤
│2   │93年3月 │同上市○○路│注射針筒1支         │93年度毒偵│
│    │12日下午│44之33號401 │                    │字第283號 │
│    │2時30分 │室          │                    │          │
├──┼────┼──────┼──────────┼─────┤
│3   │93年7月2│宜蘭縣五結鄉│無                  │93年度毒偵│
│    │日下午2 │台興路119號1│                    │字第714號 │
│    │時30分  │樓          │                    │          │
├──┼────┼──────┼──────────┼─────┤
│4   │93年8月9│宜蘭縣羅東鎮│海洛因1包（法務部調 │93年度毒偵│
│    │日下午8 │中山路3段269│查局鑑定淨重0.02公克│字第787號 │
│    │時40分  │號          │）                  │原審93訴75│
│    │        │            │                    │號卷第76頁│
├──┼────┼──────┼──────────┼─────┤
│5   │93年11月│宜蘭縣壯圍鄉│無                  │93年度毒偵│
│    │15日下午│新南國小前  │                    │字第1289號│
│    │7時30分 │            │                    │          │
├──┼────┼──────┼──────────┼─────┤
│6   │94年1月 │宜蘭縣羅東鎮│安非他命吸食器1組   │94年度毒偵│
│    │21日下午│忠義巷85號  │注射針筒2支         │字第133號 │
│    │6時30分 │            │海洛因提撥管1支     │          │
├──┼────┼──────┼──────────┼─────┤
│7   │94年2月1│宜蘭縣壯圍鄉│海洛因1包（法務部調 │94年度毒偵│
│    │日下午7 │壯五路279號 │查局鑑定淨重0.06公克│字第170號 │
│    │時30分  │前          │）                  │原審93訴75│
│    │        │            │                    │號卷卷第21│
│    │        │            │                    │4頁       │
├──┼────┼──────┼──────────┼─────┤
│8   │93年11月│宜蘭縣宜蘭市│注射針筒1支         │94年度毒偵│
│    │26日凌晨│泰山路394號 │海洛因提撥管1支     │字第190號 │
│    │0時20分 │和風民宿205 │                    │          │
│    │        │室          │                    │          │
├──┼────┼──────┼──────────┼─────┤
│9   │94年9月2│宜蘭縣羅東鎮│海洛因6包（法務部調 │94年毒偵字│
│    │0日下午5│禮運路5號3樓│查局鑑定淨重0.54公克│第1342號  │
│    │時許    │            │）                  │本院卷第17│
│    │        │            │注射針筒33支        │頁        │
├──┼────┼──────┼──────────┼─────┤
│10  │94年10月│宜蘭縣羅東鎮│無                  │95年毒偵字│
│    │12日凌晨│中山路金鑫遊│                    │第33號    │
│    │1時30分 │藝場        │                    │本院卷第56│
│    │        │            │                    │頁        │
├──┼────┼──────┼──────────┼─────┤
│11  │94年11月│宜蘭縣羅東鎮│注射針筒1支         │95年毒偵字│
│    │25日下午│禮運路5號3樓│                    │第34號    │
│    │11時    │            │                    │本院卷第56│
│    │        │            │                    │頁        │
└──┴────┴──────┴──────────┴─────┘


司法院資訊處製作；財團法人民間司法改革基金會備份。
